臺灣高等法院刑事判決
111年度上訴字第2232號
上  訴  人  
即  被  告  劉呈澤



                 （另案於法務部○○○○○○○○○執行，暫寄押於同
                   署臺北監獄臺北分監）
選任辯護人  王品懿律師
上列上訴人因違反毒品危害防制條例等案件，不服臺灣新北地方
法院109年度訴字第1361號，中華民國111年1月11日第一審判決
（起訴案號：臺灣新北地方檢察署109年度偵字第26063號、第30
225號），提起上訴，本院判決如下：
    主  文
原判決關於販賣第二級毒品及定應執行刑部分均撤銷。
劉呈澤販賣第二級毒品，未遂，處有期徒刑貳年陸月。扣案行動
電話壹支（含門號○○○○○○○○○○號SIM卡壹張）沒收。
其他上訴駁回。
上開撤銷改判及上訴駁回部分，應執行有期徒刑貳年拾月。
    犯罪事實
一、劉呈澤明知甲基安非他命為毒品危害防制條例第2條第2項第
    2款所規定之第二級毒品，依法不得販賣，仍基於販賣第二
    級毒品甲基安非他命以營利之犯意，於民國109年5月8日下
    午3時18分許，經李育修以其持用之行動電話，傳送訊息至
    劉呈澤所持用之門號0000000000號行動電話聯繫購買甲基安
    非他命事宜時，劉呈澤回以1公克新臺幣（下同）3,000元，
    向李育修兜售甲基安非他命，以此方式著手販賣第二級毒品
    甲基安非他命（惟無證據證明有進而交付甲基安非他命給李
    育修）。
二、劉呈澤於109年5月26日下午2時31分許，經李育修以其持用
    之行動電話，撥打劉呈澤所有之上揭門號行動電話聯繫購買
    甲基安非他命事宜，劉呈澤竟意圖為自己不法之所有，基於
    詐欺取財之犯意，於通話後未久，在李育修位於新北市○○區
    ○○路000巷00號12樓居所樓下之OK便利商店前，以冰糖冒充
    甲基安非他命交付予李育修，致李育修陷於錯誤，交付2,50
    0元予劉呈澤。經李育修施用後發覺遭騙，質問劉呈澤，劉
    呈澤始坦承上情，並返還2,000元給李育修。嗣李育修於109
    年6月18日因另涉槍砲、毒品等案遭警逮捕，警方因而循線
    查悉劉呈澤上開販賣、詐欺犯行，並於同年7月16日逮捕當
    時因另案遭通緝之劉呈澤，且扣得其所有供上開犯罪所用之
    行動電話1支（含門號0000000000號SIM卡1張）。
三、案經李育修訴由新北市政府警察局板橋分局報告臺灣新北地
    方檢察署檢察官偵查起訴。
    理  由
壹、證據能力
    本判決認定犯罪事實所引用之供述證據，除上訴人即被告劉
    呈澤及選任辯護人就證人李育修於警詢時所述，認係審判外
    陳述而無證據能力，其餘之供述證據，檢察官、被告及辯護
    人對證據能力均無意見（本院卷第128至130頁），迄至本案
    言詞辯論終結前均無異議，本院審酌該等證據資料（證人李
    育修之警詢除外）製作時之情況，亦無違法不當及證明力明
    顯過低之瑕疵，認作為證據應屬適當。其餘非供述證據部分
    ，核無違反法定程序取得之情形，且與本案犯罪事實具有關
    聯性，均認有證據能力。至有關證人李育修於警詢中之陳述
    ，因本院並未引為不利於被告認定之證據，故不贅論其證據
    能力之有無，附此敘明。
貳、實體方面
一、認定犯罪事實所憑之證據及理由
    訊據被告坦承有犯罪事實欄二所示詐欺取財之犯行，惟矢口
    否認有何販賣第二級毒品甲基安非他命之犯行，辯稱：卷內
    109年5月8日之通訊軟體訊息內容，雖為其與李育修間談論
    甲基安非他命之訊息，但當天兩人並無見面，也沒有販賣甲
    基安非他命予李育修云云。辯護人則為被告辯護稱：被告自
    始否認販賣毒品之犯行，依卷內被告與證人李育修間109年5
    月8日之對話紀錄，李育修回答「我想想」等語後，兩人就
    沒有任何對話紀錄，看不出磋商完成，顯無相約時間地點見
    面交易之相關對話，當日是否有交易毒品，顯屬有疑，且證
    人李育修於原審審理時就109年5月8日有無與被告交易毒品
    ，無法明確證述，證詞顯有瑕疵，亦欠缺補強證據，無可憑
    證人李育修之單一指訴即認被告有販賣毒品犯行，此部分應
    諭知被告無罪云云。經查：
　㈠關於犯罪事實欄一被告販賣第二級毒品甲基安非他命予李育
    修（未遂）部分：
　⒈李育修於109年5月8日下午3時18分許，以其持用之行動電話
    ，傳送訊息至被告持用之門號0000000000號行動電話，與被
    告聯繫購買甲基安非他命事宜，被告回以1公克甲基安非他
    命3,000元等情，業經證人李育修於偵查中及原審審理時證
    述明確（他字卷第54頁，原審卷第412至413頁，但有關有無
    交付毒品乙節，另詳後述），並有證人李育修與被告間聯繫
    之通訊內容翻拍照片3張在卷（他字卷第31頁）及被告之門
    號為0000000000號行動電話1支扣案足憑，且被告於警詢、
    偵查及本院審理時亦坦認此乃其與李育修間之聯絡內容，是
    有關李育修詢問（甲基）安非他命價位，其貼出毒品照片，
    告知1公克3,000元等情明確（偵26063號卷第19頁，他字卷
    第40頁，本院卷第181至182頁，但被告辯稱非意在販賣毒品
    ，另詳後述）。證人李育修於原審作證過程中於辯護人行反
    詰問時雖一度稱不是其輸入之對話云云（原審卷第399頁）
    ，但因該等對話訊息乃證人李育修於109年6月18日另涉槍砲
    等案遭警查獲時，提供其本人之手機及其內訊息給警方追查
    毒品來源，且證人李育修於原審同次庭期後經審判長提示遭
    查獲日與上開5月8日之對話紀錄為不同日，且相隔約40日後
    ，即證稱：5月8日之對話紀錄為其與被告間之紀錄等語明確
    （原審卷第408至413頁），是證人李育修一度證稱非其本人
    之對話云云，應屬記憶有誤，無可採為有利被告之認定。該
    段訊息既為被告與李育修間有關甲基安非他命為題之對話，
    觀之被告與證人李育修間當次有如下之訊息內容：
　　「被告：剛起床。
　　  李育修：你那邊有沒有、這邊缺貨
　　  被告：（貼出透明夾鏈袋裝白色晶體1包）、大奶、他在 
               泰山
　　  李育修：呃
　　  被告：足
　　  李育修：多少
　　  被告：一樣三千
　　  李育修：我想想」
　　，接著有一長度4秒之語音通話時間等情（他字卷第31頁訊
    息內容翻拍照片3張），依其間對話脈絡，李育修向被告表
    示「你那邊有沒有」、「多少」等語，被告除貼出毒品甲基
    安非他命之照片外，並答稱：「大奶」、「足」、「一樣三
    千」等語，可見李育修出於價購甲基安非他命之意詢問被告
    ，被告於買家李育修詢價後，對於毒品之種類、數量、品質
    及售價報價，該對話內容確實係被告與李育修間有關甲基安
    非他命買賣交易之對話內容，可資補強證人李育修前開證述
    可信。辯護人雖以被告於109年5月26日以冰糖混充毒品欺騙
    李育修，李育修不可能會再次向被告購買毒品，故認李育修
    於109年6月18日遭警查獲時稱扣案毒品係向被告購買一事不
    實，並認嗣於偵訊時稱是5月8日購買，亦屬不實云云，但10
    9年5月8日聯繫毒品交易，與同年月26日被告詐騙李育修，
    以及同年6月18日李育修遭警查獲時供稱6月16日向被告購買
    毒品，乃三個日期不同、行為有別之事實，證人李育修於警
    詢時針對其遭扣案毒品陳稱係6月16日向被告購買一事，並
    非本案起訴事實，從而辯護人質以李育修於5月26日受騙後
    是否會再度與被告交易，非本案審理範疇，縱屬有疑，也非
    因此當然影響其有關109年5月8日對話內容之證述可信，又1
    09年5月8日之交易洽談發生在同年月26日詐騙案之前，時序
    上而論，不存有所謂受騙後不會再度交易之情事，是辯護人
    將三個時點混為一談，質疑證人李育修證述有瑕疵、不可信
    云云，並無可採。至於被告稱要騙早就騙了，以此辯稱109
    年5月8日並無交易云云，因交易詐騙並無慣常固定模式，其
    所辯亦屬無據。
　⒉按販賣毒品者，其主觀上如有營利意圖，且客觀上有販賣行
    為，即足構成，至於實際上有否獲利，則非所問。而販賣第
    二級毒品係嚴重違法行為，無法公然為之，有其獨特販售通
    路及管道，本無公定價格，並可任意分裝、增減其份量，每
    次買賣之價量，可能隨時依雙方關係之深淺、資力、需求程
    度及對行情之認知、貨源是否充裕、查緝是否嚴密等等，為
    各種不同之風險評估、機動調整而異其標準，非可一概而論
    ，買受毒品之人通常亦難以探知販毒者賺取利潤幾何。毒品
    取得不易，物稀價昂，苟無利可圖，自無甘冒刑事訴追風險
    而將價格昂貴、取得不易之毒品無端供應他人之理。故以有
    償交易毒品者，縱未確切查得販賣賺取之實際差價，除別有
    事證足認係按同一價格轉讓且非出於圖利之意思外，概皆可
    認有從中賺取買賣差價牟利之意圖及事實，應屬符合論理法
    則，不違背社會通常經驗之合理判斷。被告於本院審理時辯
    稱只是將其購買的價格告訴李育修云云，辯護人亦以被告並
    無販賣營利意圖，但如前所述，上開對話乃李育修欲向被告
    購買甲基安非他命，前後語意亦為有償買賣甲基安非他命之
    內容，證人李育修於偵查中證稱：因朋友介紹，知道被告有
    貨可以賣，該段對話是問被告有沒有貨，並非與被告合資或
    請他調貨等語（他字卷第54頁），以二人間不過泛泛之交，
    李育修出於購買甲基安非他命之目的方與被告聯繫，足認被
    告乃出於有償交易甲基安非他命之營利意圖，對購毒者李育
    修為報價兜售甚明，其所辯與販賣無關，無營利之意云云，
    避重就輕，不足採信。
　⒊至於公訴意旨以被告於當日已經交付甲基安非他命給證人李
    育修而完成交易云云，惟查，證人李育修對於其手機內與被
    告在109年5月8日之上開通話紀錄內容係有關買賣甲基安非
    他命一事，於偵查及原審審理時固然證述一致（他字卷第54
    頁，原審卷第412至413頁），但就當日交談後與被告是否會
    面並進而實際受領被告交付之甲基安非他命乙節，證人李育
    修於偵查中證稱：當日（109年5月8日）與被告在證人現居
    地樓下交易，一手交錢一手交貨，被告確實有給我1公克的
    （甲基）安非他命等語（他字卷第54頁），於原審審理時卻
    稱當天（109年5月8日）沒有見面等語。且觀之證人李育修
    於原審審理時接受檢察官及辯護人交互詰問之完整詢答過程
    ，有關交付毒品乙節，除了明確證稱有一次遭被告以糖混充
    甲基安非他命詐騙之情，並無提及其他次被告實際交付甲基
    安非他命給證人之情，且關於取得毒品之時間，有將109年5
    月8日（即起訴犯罪事實一、㈠）、5月26日（即起訴犯罪事
    實一、㈡）及6月18日（證人遭警查獲日）三個日期混淆之情
    形，是被告於109年5月8日有無交付毒品給李育修一事，證
    人李育修之證述前後不一而有瑕疵，況依兩人間於5月8日之
    對話內容，證人李育修稱「再想想」，則其當日最終有無與
    被告會面並收受被告交付之甲基安非他命，亦非無疑，自應
    為有利於被告之認定，認積極證據不足以認定被告當日已經
    交付甲基安非他命給李育修，是公訴意旨此節容有違誤。
　⒋按犯罪之著手，係指行為人基於犯罪之決意而開始實行密接
    或合於該罪構成要件之行為而言。毒品危害防制條例明文處
    罰販賣第二級毒品未遂犯，無非係因行為人已著手於販賣第
    二級毒品犯罪行為之實行，縱未能（排除不能犯）或尚未滿
    足販賣第二級毒品犯罪全部構成要件行為之實行，或其犯罪
    結果之實現，然客觀上已足對該罪所保護之法益造成現實危
    險之故，其可罰性立基於行為不法（行為非價），祇不過因
    欠缺結果不法（結果非價），故得減輕其刑而已。故而，販
    賣毒品之著手，或為意圖營利而販入；或基於販入以外之其
    他原因持有，嗣另行起意營利販賣，而初有向外兜售或推銷
    之行為即足當之；舉凡所販毒品交付與買受人而既遂之前，
    包括供買方看貨、議價、買賣要項意思合致、履行方式之磋
    商或其他實行犯意冀以遂行犯罪之行為，概皆屬之（最高法
    院109年度台上字第1041號判決意旨參照）。是以，在李育
    修向被告表示「你那邊有沒有」、「多少」等語後，被告貼
    出毒品甲基安非他命之照片，並答稱：「大奶」、「足」、
    「一樣三千」等語，係於買家詢價後，針對毒品之種類、數
    量、品質及價格等買賣毒品之重要內容向李育修有所表示，
    不論李育修回應之內容為何，被告自屬已著手販賣第二級毒
    品之實行甚明，縱積極證據不足以證明已交付毒品，仍應負
    販賣未遂刑責，辯護意旨以被告與李育修尚未就毒品種類、
    數量、價格達成意思合致，當日亦無見面，認被告所為不構
    成犯罪，難認可採。　　
　㈡關於犯罪事實欄二被告詐欺取財部分：
    此部分之犯罪事實，業據被告於原審及本院審理中坦承在卷
    （原審卷第426頁，本院卷第128頁、第182頁），核與證人
    李育修於偵查及原審審理中證述之情節相符（他字卷第53至
    54頁，原審卷第400至407頁），並有被告與李育修間109年5
    月26日之訊息內容翻拍照片10張在卷可參（偵26063號卷第7
    1至79頁），此外，復有行動電話1支（門號為0000000000號
    ）扣案足憑，足認被告前揭任意性自白核與事實相符，堪予
    採信，被告如犯罪事實欄二所示詐欺取財之犯行堪以認定。
　㈢綜上，本案事證明確，被告犯行均堪認定，應依法論科。　
二、論罪
  ㈠被告行為後，毒品危害防制條例第4條、第17條規定業於109
    年1月15日修正公布，並自同年7月15日起生效施行。修正前
    毒品危害防制條例第4條第2項、第17條第2項分別規定為「
    製造、運輸、販賣第二級毒品者，處無期徒刑或7年以上有
    期徒刑，得併科新臺幣1,000萬元以下罰金。」、「犯第4條
    至第8條之罪於偵查及審判中均自白者，減輕其刑。」，修
    正後為「製造、運輸、販賣第二級毒品者，處無期徒刑或10
    年以上有期徒刑，得併科新臺幣1,500萬元以下罰金」、「
    犯第4條至第8條之罪於偵查及歷次審判中均自白者，減輕其
    刑。」。經比較新舊法結果，修正後毒品危害防制條例第4
    條第2項提高有期徒刑之最低法定刑及併科罰金之最高法定
    刑，並未較有利於被告，依刑法第2條第1項前段規定，自應
    適用修正前即行為時之毒品危害防制條例第4條第2項之規定
    。
　㈡核被告就犯罪事實欄一所為，係犯修正前毒品危害防制條例
    第4條第6項、第2項之販賣第二級毒品未遂罪；就犯罪事實
    欄二所為，係犯刑法第339條第1項之詐欺取財罪。被告因販
    賣第二級毒品甲基安非他命罪而持有該毒品之行為，應為販
    賣之高度行為所吸收，不另論罪。檢察官就被告所犯販賣第
    二級毒品未遂部分，起訴法條引用毒品危害防制條例第4條
    第2項規定，自有未洽，但此僅既遂、未遂之分，無庸變更
    起訴法條。被告所犯販賣第二級毒品未遂罪及詐欺取財罪間
    ，犯意各別，行為互殊，應分論併罰。
　㈢刑之加重減輕　
　⒈被告前因竊盜案件，經臺灣新北地方法院以107年度簡字第87
    35號判決判處有期徒刑3月確定，又因竊盜案件，經臺灣臺
    北地方法院以108年度簡字第504號判決判處有期徒刑3月確
    定，入監執行後，已於108年11月12日執行完畢（嗣該二罪
    刑與另件本院以108年度上易字第1422號判決處有期徒刑6月
    確定之竊盜案件合併定應執行刑有期徒刑9月確定，於109年
    7月23日易科罰金執行完畢，但不影響先前一部分已執行完
    畢之事實），有本院被告前案紀錄表在卷可稽，被告於徒刑
    執行完畢後5年內故意再犯本件有期徒刑以上之2罪，均為累
    犯。惟參酌司法院大法官釋字第775號解釋意旨，考量被告
    上開構成累犯之犯罪紀錄，與本案所犯販賣第二級毒品未遂
    、詐欺之罪名、犯罪手法均不相同，亦無關聯性，檢察官除
    引據被告之前案紀錄外，未具體指出並舉證被告有何特別惡
    性及對刑罰反應力薄弱等應由本院裁量加重其刑之情狀（原
    審卷第422頁，本院卷第182頁），故裁量均不予加重本刑，
    僅於量處具體宣告刑時併予審酌。
　⒉被告就犯罪事實欄一之犯行，已著手販賣毒品之行為，但未
    實際交付毒品達既遂程度，本件應屬未遂，其所生損害較既
    遂犯為輕，爰依刑法第25條第2項之規定，按既遂犯之刑減
    輕。又按犯罪之情狀顯可憫恕，認科以最低刑度仍嫌過重者
    ，得酌量減輕其刑，刑法第59條定有明文。所謂顯可憫恕，
    係指被告之犯罪之犯行有情輕法重之情，處以法定最低刑度
    仍失之過苛，尚堪憫恕之情形而言。而修正前販賣第二級毒
    品之法定刑為無期徒刑或7年以上有期徒刑，依未遂犯規定
    減輕後，最輕亦僅能處3年6月以上有期徒刑，然同為販賣第
    二級毒品之人，其原因動機不一，犯罪情節未必盡同，或有
    大盤毒梟者，亦有中、小盤之分，其販賣行為所造成危害社
    會之程度自屬有異，況且未遂犯者，距離既遂之程度容有不
    同，卻均須科以上開重刑。於此情形，自非不可依客觀之犯
    行與主觀之惡性二者加以考量其情狀，是否有可憫恕之處，
    適用刑法第59條之規定酌量減輕其刑，期使個案裁判之量刑
    ，能斟酌至當，符合比例原則。本案被告經李育修詢價後兜
    售甲基安非他命並報價，有使毒品氾濫、戕害國民身心健康
    之風險，惟被告僅止於提出販賣毒品之價格，距離既遂尚遠
    ，對於法益侵害之風險較之於已經面會但因故尚未交付即遭
    查獲之情形為輕，是衡諸被告犯罪情節，縱依未遂犯規定減
    輕其刑，若科以最輕本刑有期徒刑3年6月，仍嫌過重，在客
    觀上足以引起一般同情，其犯罪情狀有顯可憫恕之處，爰依
    刑法第59條之規定酌量減輕其刑。且刑有2種減輕事由，依
    法遞減之。
　⒊被告偵查（含警詢）、原審及本院審理時，始終否認販賣毒
    品犯行，故無毒品危害防制條例第17條第2項減刑規定之適
    用。至於被告於109年7月16日因另案通緝而遭警逮捕時，同
    時查獲持有甲基安非他命1小包，被告供出毒品來源並經警
    循線查獲等情，固有新北市政府警察局板橋分局110年11月2
    9日新北警板刑字第1103892257號函暨所附偵查報告、新北
    市政府警察局板橋分局刑事案件報告書、臺灣新北地方法院
    110年度訴字第876號刑事判決各1份在卷可參（原審卷第465
    至472頁，本院卷第101至112頁），但該案犯罪時間均在本
    案之後，且被告因否認本件販賣犯行，從未供承過本件販賣
    給李育修之毒品來源，故與毒品危害防制條例第17條第1項
    所定要件不合，亦無該條減免其刑規定之適用，均附此敘明
    。
三、撤銷原判決（販賣第二級毒品部分）及本院科刑之說明
  ㈠原審以被告犯販賣第二級毒品罪之事證明確，因予論罪科刑
    ，固非無見，惟查：本案積極證據不足認定被告已經交付毒
    品給李育修並收取價金3,000元，僅能論以販賣第二級毒品
    未遂罪，已如前述，原審以販賣第二級毒品既遂論處，並諭
    知沒收、追徵該筆犯罪所得，即有未洽。又被告於109年7月
    16日遭查獲時為警扣案之甲基安非他命1小包（驗餘淨重0.5
    203公克），依被告所述乃其施用剩餘之毒品，無從認定與1
    09年5月8日擬販賣給李育修之毒品有關，原判決將之引為認
    定被告販賣第二級毒品既遂之積極證據（原判決第5頁第6至
    13行），並於本案諭知沒收銷燬，亦屬有誤。再者，被告雖
    供出毒品來源而經警循線查獲，但應係就其遭查獲時持有之
    毒品來源所為供述，且該人遭查獲販賣毒品給被告之犯罪時
    間均在本案之後，被告從未供承過本件販賣給李育修之毒品
    來源，故於本案應無毒品危害防制條例第17條第1項之適用
    ，原審誤依該條項規定減輕其刑，亦有未妥。被告上訴否認
    販賣甲基安非他命給李育修云云，並無可採，已經本院指駁
    如前，但有關該次交易應僅止於未遂，原判決有上開可議之
    處，無可維持，應由本院就此部分撤銷改判。
　㈡審酌被告無視法律禁令，著手販賣甲基安非他命給李育修，
    將使毒品氾濫，戕害國民身體健康及社會風氣，行為可議，
    但考量其犯罪之動機、手段、目的、犯後態度，且交易數量
    非鉅，最終並未完成交易而未實際取得價金，兼衡其自述之
    智識程度、家庭經濟生活狀況、前科素行等一切情狀，量處
    如主文第2項所示之刑。　
  ㈢扣案行動電話（含門號0000000000號SIM卡1張），被告供稱
    其於109年5月8日確有持該門號電話與李育修聯繫如上揭訊
    息內容，顯係被告持有與李育修聯繫販賣毒品使用之物，應
    依毒品危害防制條例第19條第1項之規定，在被告所犯販賣
    第二級毒品未遂罪刑項下宣告沒收。至於被告遭扣案之甲基
    安非他命1包（驗前淨重0.5220公克，取樣0.0017公克鑑驗
    用罄，驗餘淨重0.5203公克）及吸食器1組，均與其另案施
    用毒品罪有關，應於該案依法處理，不於本案中諭知沒收銷
    燬、沒收，併此敘明。
四、駁回上訴部分（關於詐欺取財罪）之說明
  ㈠原審以被告就犯罪事實欄二之犯行事證明確，依刑法第339條
    第1項之規定，論以詐欺取財罪，並說明雖合於累犯之要件
    ，但裁量不加重本刑，且審酌被告以冰糖冒充甲基安非他命
    之詐欺取財之犯罪動機、手段、目的、犯罪所得利益、所生
    損害、犯後態度及其自述之智識程度、家庭經濟生活情況、
    前科素行等一切情狀，量處有期徒刑8月，復就扣案供犯罪
    所用之行動電話（含SIM卡）依刑法第38條第2項規定諭知沒
    收，就犯罪所得部分，扣除已經返還部分，尚有500元未返
    還而依刑法第38條之1第1項前段、第3項規定，諭知沒收及
    追徵其價額，核其認事用法及量刑均無不當，應予維持。
  ㈡被告上訴意旨略以：被告就此部分之詐欺犯行始終均坦認，
    且犯後亦已歸還李育修2,000元，顯見犯罪之情節非重，且
    有實質補償被害人，原審量處不得易科罰金之刑，尚嫌過重
    云云。惟按法官為量刑之裁量時，本得依據個案情節，參酌
    刑法第57條各款例示之犯罪情狀，於法定刑度內量處被告罪
    刑；除有逾越該罪法定刑或法定要件，或未能符合法規範體
    系及目的，或顯然逾越裁量，或濫用裁量等違法情事以外，
    自不得任意指摘其量刑違法。原審於量處有關所犯詐欺取財
    罪部分之具體宣告刑時，已依刑法第57條之規定，就被告上
    開犯罪動機、手段、目的、所生危害、所得利益、犯後態度
    及智識程度、生活經濟狀況等各款事由，加以審酌，所量處
    之刑未逾法定刑度，亦無裁量權濫用或違反比例原則之情形
    ，難認有何不當。被告上訴有關犯後態度、犯罪情節已經原
    審斟酌而據為量刑基礎，並無錯漏，被告徒憑前詞，請求從
    輕量刑云云，為無理由，應予駁回。
五、定應執行刑
　　審酌被告前開經撤銷改判及經駁回上訴部分，所犯分別為販
    賣第二級毒品（未遂）及詐欺取財罪，行為態樣及侵害法益
    不同，但時間均在109年5月間，尚屬密集，復就其所犯之罪
    整體評價應受非難及矯治之程度，並兼衡刑罰經濟與公平、
    比例等原則，暨前述各罪定應執行刑之外部界限（即各宣告
    刑中刑期最長之有期徒刑2年6月以上，各刑合併之刑期以下
    ），及不利益變更禁止原則，定其應執行之刑為有期徒刑2
    年10月。
據上論斷，應依刑事訴訟法第368條、第369條第1項前段、第364
條、第299條第1項前段，判決如主文。
本案經檢察官簡群庭提起公訴，檢察官壽勤偉到庭執行職務。
中　　華　　民　　國　　111 　年　　12　　月　　14　　日
                    刑事第六庭  審判長法　官  劉方慈
                                      法　官  蕭世昌
                                      法　官  許曉微
以上正本證明與原本無異。
販賣第二級毒品罪部分如不服本判決，應於收受送達後20日內向
本院提出上訴書狀，其未敘述上訴之理由者並得於提起上訴後20
日內向本院補提理由書（均須按他造當事人之人數附繕本）「切
勿逕送上級法院」。
詐欺取財罪部分不得上訴。
                                      書記官  徐仁豐
中　　華　　民　　國　　111 　年　　12　　月　　14　　日
附錄：本案論罪科刑法條全文
修正前毒品危害防制條例第4條
製造、運輸、販賣第一級毒品者，處死刑或無期徒刑；處無期徒
刑者，得併科新臺幣2 千萬元以下罰金。
製造、運輸、販賣第二級毒品者，處無期徒刑或7 年以上有期徒
刑，得併科新臺幣1 千萬元以下罰金。
製造、運輸、販賣第三級毒品者，處7 年以上有期徒刑，得併科
新臺幣7 百萬元以下罰金。
製造、運輸、販賣第四級毒品者，處5 年以上12年以下有期徒刑
，得併科新臺幣3 百萬元以下罰金。
製造、運輸、販賣專供製造或施用毒品之器具者，處1 年以上7
年以下有期徒刑，得併科新臺幣1 百萬元以下罰金。
前5條未遂犯罰之。
中華民國刑法第339條
意圖為自己或第三人不法之所有，以詐術使人將本人或第三人之
物交付者，處5年以下有期徒刑、拘役或科或併科50萬元以下罰
金。
以前項方法得財產上不法之利益或使第三人得之者，亦同。
前二項之未遂犯罰之。